---
title: "数据重探索"
date: "`r Sys.Date()`"
author: "杨文灿"
output:
  rmdformats::readthedown:
    highlight: kate
---

```{r setup, include=FALSE}
knitr::opts_chunk$set(
	echo = TRUE,
	message = FALSE,
	warning = FALSE,
	collapse=TRUE,
	prompt=TRUE,
	comment='  '
)
```

# 黄酮类（Flavonoids）

```{r include=FALSE}
library(readxl)
library(tidyverse)
Flavonoids <- read_excel("D:\\Rstudio\\Rmyfile\\Traditional Chinese Medicine\\Flavonoids.xlsx",sheet = 1)
Flavonoids$log10ec50 <- log10(Flavonoids$ec50)
```

## 全部变量线性回归

```{r}
library(easystats)
model <- lm(log10ec50 ~.-ec50,data = Flavonoids)
  summary(model)
```
```{r}
y <- Flavonoids[,15] |>as.matrix()
x <- Flavonoids[,-c(15,14)] |>
  as.matrix()
```

```{r}
# 预测
predictions <- predict(model, newdata = Flavonoids)
 
# 计算MSE
mse_lm <- mean((predictions - y)^2)
print(paste("Linear Regression MSE:", mse_lm))
print(paste("Linear Regression AIC:", AIC(model)))
```
## 最优子集法筛选模型
```{r}
model_final <- model|>
  select_parameters() 
summary(model_final)

```

```{r}
predictions <- predict(model_final, newdata = Flavonoids)
 
# 计算MSE
mse_lm <- mean((predictions - y)^2)
print(paste("最优子集模型 MSE:", mse_lm))
print(paste("最优子集模型 AIC:", AIC(model_final)))
```
## 模型诊断
```{r}
library(YangPac)
ModelDiagnose(model_final)
```

## 岭回归

```{r include=FALSE}
library(broom)
library(glmnet)
library(tidyverse)
```

```{r include=FALSE}
TCM_regres <- function(data){
  data <- as.matrix(data)
  y <- data[,15]
  x <- data[,-c(15,14)]
  cat("100次迭代结果")
  ridge <- glmnet(x,y,family = "gaussian",alpha = 0)
  return(ridge)
}
```


```{r include=FALSE}
ridge <- TCM_regres(Flavonoids) 
ridge
```

### 方程各系数

```{r echo=FALSE}
ridge.coef <-predict(ridge,s=0.04,type = "coefficients") 
ridge.coef#返回岭回归方程的各因变量的系数，s为岭系数𝜆的取值
```

### 岭回归的R2值

```{r}
ridge.y<- predict(ridge,newx=x,s=0.04,type = "response") 
plot(ridge.y,y,xlab="Predicted",ylab = "Actual",main = "Ridge Regression")
```

```{r echo=FALSE}
#计算岭回归R2值
sst <-sum((y-mean(y))^2)
sse <- sum((ridge.y-y)^2)
rsq <-1-sse/sst
rsq
```

### 计算均方误差(MSE)

```{r}
mse <- mean((ridge.y - y)^2)
cat("Mean Squared Error (MSE):", mse, "\n")
```
### 预测
```{r}
library(readxl)
FLAX <- as.matrix(read_excel("D:\\Rstudio\\Rmyfile\\Traditional Chinese Medicine\\分开种类预测.xlsx",sheet = 2))
predictions<- predict(ridge,newx=FLAX,s=0.04,type = "response") 
FLAX$predictions <- predictions

```

# 皂苷类（saponin）

```{r include=FALSE}
library(readxl)
saponin <- read_excel("D:\\Rstudio\\Rmyfile\\Traditional Chinese Medicine\\saponin.xlsx",sheet = 1)
saponin$log10ec50 <- log10(saponin$ec50)
```
```{r}
y <- saponin[,15] |>as.matrix()
x <- saponin[,-c(15,14)] |>as.matrix()
```

## 全部指标建模

多元R2值较高，调整后的R2值0.09，差距较大，P值0.5\>0.05，方程解释程度较小，拟合程度堪忧。

```{r}
model <- lm(log10ec50~.-ec50,data = saponin)
  summary(model)
```
```{r}
# 预测
predictions <- predict(model, newdata = saponin)
 
# 计算MSE
mse_lm <- mean((predictions - y)^2)
print(paste("Linear Regression MSE:", mse_lm))
print(paste("Linear Regression AIC:", AIC(model)))
```

## 最优子集筛选

减少共线性较高的预测变量

```{r echo=FALSE}
library(easystats)
model_final <- model|>
  select_parameters()
summary(model_final)
```
```{r}
predictions <- predict(model_final, newdata = saponin)
 
# 计算MSE
mse_lm <- mean((predictions - y)^2)
print(paste("最优子集模型 MSE:", mse_lm))
print(paste("最优子集模型 AIC:", AIC(model_final)))
```

## 岭回归
```{r include=FALSE}
ridge <- TCM_regres(saponin)
ridge
```

## 绘制岭回归的残差图
```{r}
ridge_predictions <- predict(ridge, s = 0.06, newx = x) 
```

## 岭回归的R2值

```{r echo=FALSE}
#计算岭回归R2值
sst <-sum((y-mean(y))^2)
sse <- sum((ridge_predictions-y)^2)
rsq <-1-sse/sst
rsq
```

## 计算均方误差(MSE)

```{r}
mse <- mean((ridge_predictions - y)^2)
cat("Mean Squared Error (MSE):", mse, "\n")
```
## 方程各系数

```{r echo=FALSE}
ridge.coef <-predict(ridge,s=0.06,type = "coefficients") 
ridge.coef#返回岭回归方程的各因变量的系数，s为岭系数𝜆的取值
```

# 生物碱(Alkaloids)


```{r include=FALSE}
library(readxl)
Alkaloids <- read_excel("D:\\Rstudio\\Rmyfile\\Traditional Chinese Medicine\\Alkaloids.xlsx",sheet = 1)
Alkaloids$log10ec50 <- log10(Alkaloids$ec50)
```

## 全部变量线性回归

```{r}
library(easystats)
model <- lm(log10ec50 ~.-ec50,data = Alkaloids)
  summary(model)
```
```{r}
y <- Alkaloids[,15] |>as.matrix()
x <- Alkaloids[,-c(15,14)] |>
  as.matrix()
```
```{r}
# 预测
predictions <- predict(model, newdata = Alkaloids)
 
# 计算MSE
mse_lm <- mean((predictions - y)^2)
print(paste("Linear Regression MSE:", mse_lm))
print(paste("Linear Regression AIC:", AIC(model)))
```

## 最优子集法筛选模型
```{r}
model_final <- model|>
  select_parameters() 
summary(model_final)
```
```{r}
predictions <- predict(model_final, newdata = Alkaloids)
 
# 计算MSE
mse_lm <- mean((predictions - y)^2)
print(paste("最优子集模型 MSE:", mse_lm))
print(paste("最优子集模型 AIC:", AIC(model_final)))
```

## 模型诊断
```{r}
library(YangPac)
ModelDiagnose(model_final)
```

## 岭回归

```{r include=FALSE}
ridge <- TCM_regres(Alkaloids) 
ridge
```

### 方程各系数

```{r echo=FALSE}
ridge.coef <-predict(ridge,s=0.06,type = "coefficients") 
ridge.coef#返回岭回归方程的各因变量的系数，s为岭系数𝜆的取值
```

### 岭回归的R2值

```{r}
ridge.y<- predict(ridge,newx=x,s=0.09,type = "response") 
plot(ridge.y,y,xlab="Predicted",ylab = "Actual",main = "Ridge Regression")
```

```{r echo=FALSE}
#计算岭回归R2值
sst <-sum((y-mean(y))^2)
sse <- sum((ridge.y-y)^2)
rsq <-1-sse/sst
rsq
```

### 计算均方误差(MSE)

```{r}
mse <- mean((ridge.y - y)^2)
cat("Mean Squared Error (MSE):", mse, "\n")
```

# 酚类(Phenols)

```{r include=FALSE}
library(readxl)
Phenols <- read_excel("D:\\Rstudio\\Rmyfile\\Traditional Chinese Medicine\\Phenols.xlsx",sheet = 1)
Phenols$log10ec50 <- log10(Phenols$ec50)
```

## 全部变量线性回归

```{r}
library(easystats)
model <- lm(log10ec50 ~.-ec50,data = Phenols)
  summary(model)
```
```{r}
y <- Phenols[,15] |>as.matrix()
x <- Phenols[,-c(15,14)] |>
  as.matrix()
```
```{r}
# 预测
predictions <- predict(model, newdata = Phenols)
 
# 计算MSE
mse_lm <- mean((predictions - y)^2)
print(paste("Linear Regression MSE:", mse_lm))
print(paste("Linear Regression AIC:", AIC(model)))
```

## 最优子集法筛选模型
```{r}
model_final <- model|>
  select_parameters() 
summary(model_final)
```
```{r}
predictions <- predict(model_final, newdata = Phenols)
 
# 计算MSE
mse_lm <- mean((predictions - y)^2)
print(paste("最优子集模型 MSE:", mse_lm))
print(paste("最优子集模型 AIC:", AIC(model_final)))
```

## 模型诊断
```{r}
ModelDiagnose(model_final)
```

## 岭回归

```{r include=FALSE}
ridge <- TCM_regres(Phenols) 
ridge
```

### 方程各系数

```{r echo=FALSE}
ridge.coef <-predict(ridge,s=0.08,type = "coefficients") 
ridge.coef#返回岭回归方程的各因变量的系数，s为岭系数𝜆的取值
```

### 岭回归的R2值

```{r}
ridge.y<- predict(ridge,newx=x,s=0.08,type = "response") 
plot(ridge.y,y,xlab="Predicted",ylab = "Actual",main = "Ridge Regression")
```

```{r echo=FALSE}
#计算岭回归R2值
sst <-sum((y-mean(y))^2)
sse <- sum((ridge.y-y)^2)
rsq <-1-sse/sst
rsq
```

### 计算均方误差(MSE)

```{r}
mse <- mean((ridge.y - y)^2)
cat("Mean Squared Error (MSE):", mse, "\n")
```

# 萜类(Terpenes)

```{r include=FALSE}
library(readxl)
Terpenes <- read_excel("D:\\Rstudio\\Rmyfile\\Traditional Chinese Medicine\\Terpenes.xlsx",sheet = 1)
Terpenes$log10ec50 <- log10(Terpenes$ec50)
```

## 全部变量线性回归

```{r}
library(easystats)
model <- lm(log10ec50 ~.-ec50,data = Terpenes)
  summary(model)
```
```{r}
y <- Terpenes[,15] |>as.matrix()
x <- Terpenes[,-c(15,14)] |>
  as.matrix()
```
```{r}
# 预测
predictions <- predict(model, newdata = Terpenes)
 
# 计算MSE
mse_lm <- mean((predictions - y)^2)
print(paste("Linear Regression MSE:", mse_lm))
print(paste("Linear Regression AIC:", AIC(model)))
```

## 最优子集法筛选模型
```{r}
model_final <- model|>
  select_parameters() 
summary(model_final)
```
```{r}
predictions <- predict(model_final, newdata = Terpenes)
 
# 计算MSE
mse_lm <- mean((predictions - y)^2)
print(paste("最优子集模型 MSE:", mse_lm))
print(paste("最优子集模型 AIC:", AIC(model_final)))
```

## 模型诊断
```{r}
library(YangPac)
ModelDiagnose(model)
ModelDiagnose(model_final)
```

## 岭回归

```{r include=FALSE}
ridge <- TCM_regres(Terpenes) 
ridge
```

### 方程各系数

```{r echo=FALSE}
ridge.coef <-predict(ridge,s=0.08,type = "coefficients") 
ridge.coef#返回岭回归方程的各因变量的系数，s为岭系数𝜆的取值
```

### 岭回归的R2值

```{r}
ridge.y<- predict(ridge,newx=x,s=0.08,type = "response") 
plot(ridge.y,y,xlab="Predicted",ylab = "Actual",main = "Ridge Regression")
```

```{r echo=FALSE}
#计算岭回归R2值
sst <-sum((y-mean(y))^2)
sse <- sum((ridge.y-y)^2)
rsq <-1-sse/sst
rsq
```

### 计算均方误差(MSE)

```{r}
mse <- mean((ridge.y - y)^2)
cat("Mean Squared Error (MSE):", mse, "\n")
```

# PPP

```{r include=FALSE}
library(readxl)
PPP <- read_excel("D:\\Rstudio\\Rmyfile\\Traditional Chinese Medicine\\PPP.xlsx",sheet = 1)
PPP$log10ec50 <- log10(PPP$ec50)
```

## 全部变量线性回归

```{r}
library(easystats)
model <- lm(log10ec50 ~.-ec50,data = PPP)
  summary(model)
```
```{r}
y <- PPP[,15] |>as.matrix()
x <- PPP[,-c(15,14)] |>
  as.matrix()
```

```{r}
# 预测
predictions <- predict(model, newdata = PPP)
 
# 计算MSE
mse_lm <- mean((predictions - y)^2)
print(paste("Linear Regression MSE:", mse_lm))
print(paste("Linear Regression AIC:", AIC(model)))
```

## 最优子集法筛选模型
```{r}
model_final <- model|>
  select_parameters() 
summary(model_final)
```
```{r}
predictions <- predict(model_final, newdata = PPP)
 
# 计算MSE
mse_lm <- mean((predictions - y)^2)
print(paste("最优子集模型 MSE:", mse_lm))
print(paste("最优子集模型 AIC:", AIC(model_final)))
```

## 模型诊断
```{r}
ModelDiagnose(model_final)
```

## 岭回归

```{r include=FALSE}
ridge <- TCM_regres(PPP) 
ridge
```

### 方程各系数

```{r echo=FALSE}
ridge.coef <-predict(ridge,s=0.06,type = "coefficients") 
ridge.coef#返回岭回归方程的各因变量的系数，s为岭系数𝜆的取值
```

### 岭回归的R2值

```{r}
ridge.y<- predict(ridge,newx=x,s=0.06,type = "response") 
plot(ridge.y,y,xlab="Predicted",ylab = "Actual",main = "Ridge Regression")
```

```{r echo=FALSE}
#计算岭回归R2值
sst <-sum((y-mean(y))^2)
sse <- sum((ridge.y-y)^2)
rsq <-1-sse/sst
rsq
```

### 计算均方误差(MSE)

```{r}
mse <- mean((ridge.y - y)^2)
cat("Mean Squared Error (MSE):", mse, "\n")
```

# 整合数据
```{r message=FALSE, warning=FALSE}
EC50 <- read_excel("D:\\Rstudio\\Rmyfile\\Traditional Chinese Medicine\\ec50.xlsx",sheet = 5)
```

```{r message=FALSE, warning=FALSE, include=FALSE}
EC50$ec50 <- as.numeric(EC50$ec50)
EC50$log10ec50 <- log10(EC50$ec50)
```

## 处理自变量中存在的因变量
  将分类变量进行独热编码并与原数据合并
```{r}
library(caret)
dummy_vars <- dummyVars(~ Species, data = EC50)  
  
# 使用predict函数和dummyVars对象来生成独热编码矩阵  

dummy_data <- predict(dummy_vars, newdata = EC50) 
dummy_EC50 <- data.frame(dummy_data,EC50[,-1])
```

## 数据分割

```{r}
library(caret)
```

```{r}
set.seed(1232)
trainIndex <- createDataPartition(dummy_EC50$log10ec50,times=1,p=0.8,list=FALSE,groups=min(10,length(EC50$log10ec50)))
Train <- dummy_EC50[trainIndex,]
Test <- dummy_EC50[-trainIndex,]
```
## 简单线性回归
```{r}
library(easystats)
model <- lm(log10ec50~.-ec50,data = dummy_EC50)
summary(model)
```
```{r}
model_final <- model|>
  select_parameters() 
summary(model_final)
```

## 训练数据
```{r}
library(caret)
#交叉验证
fitControl <- trainControl(method = "repeatedcv",number = 50,repeats = 3)
```

### GBM
  
```{r}
set.seed(2024.11)
gbmfit <- train(log10ec50~.-ec50,data = Train,method = "gbm",trControl=fitControl,verbose=FALSE)
gbmfit
```

### Random Forest
```{r}
library(randomForest)
set.seed(2024)
rffit <- train(log10ec50~.-ec50,data = Train,method = "rf",trControl=fitControl,verbose=FALSE)
rffit
```

### SVM

```{r}
library(kernlab)
tuneGrid1 <- expand.grid(C = 2^(-2:5), sigma = c(0.01, 0.1, 1)) 
set.seed(2024.13)
svmfit <- train(log10ec50~.-ec50,data = Train,method = "svmRadial",trControl=fitControl,verbose=FALSE,tuneGrid= tuneGrid1) 
svmfit
```

## 比较几种方法的预测效果

  GBM(梯度提升机)(基于决策树的集成学习算法)的核心思想是通过迭代的方式，逐步优化模型，每一步都尝试减少模型的残差误差，从而逐渐接近最优解。在每一步迭代中，GBM算法通过增加一个新的决策树来进一步优化模型，同时使用梯度下降算法来最小化残差误差。
  SVM 支持向量机
  RandomForest 随机森林
  
```{r include=FALSE}
resample <- resamples(list(
                       SVM=svmfit,
                       RF = rffit,
                       GBM=gbmfit))
resample

```
```{r echo=FALSE}
theme1 <- trellis.par.get()
theme1$plot.symbol$col <- rgb(.2,.2,.2,.4)
theme1$plot.symbol$pch <- 16
theme1$plot.line$col <- rgb(1,0,0,.7)
theme1$plot.line$lwd <- 2
trellis.par.set(theme1)
bwplot(resample,layout=c(3,1))
```

## MSE
```{r include=FALSE}
MSE <- function(model,Test){
    predict <- predict(model,newdata = Test)
    real <- Test$log10ec50
    # 计算MSE
    mse_lm <- mean((predict - real)^2)
    print(paste(" MSE:", mse_lm))
    sst <-sum((real-mean(real))^2)
    sse <- sum((predict-real)^2)
    rsq <-1-sse/sst
    print(paste("R-square:", rsq))
}
```

```{r}
MSE(rffit,Test)
MSE(svmfit,Test)
MSE(gbmfit,Test)
```

## 作图展示结果
```{r include=FALSE}
Keshihua <- function(model,Test){
library(reshape2)
library(ggplot2)
predict <- predict(model,newdata = Test)
real <- Test$log10ec50
Comparation <- data.frame(predictvalue = predict , realvalue = real,number = factor(c(1:nrow(Test)))) |>
  melt(id.vars = "number")
a <- ggplot(Comparation, aes(x=number,y = value,color = variable,group=variable))+
  geom_point(aes(shape=variable),size=3)+
  geom_line(lwd=1.2)+theme_classic()+
  labs(title = "Comparation between predict value and real value")
print(a)
}
```


### RF
```{r}
Keshihua(rffit,Test)
```

### SVM
```{r}
Keshihua(svmfit,Test)
```

### GBM
```{r}
Keshihua(gbmfit,Test)
```

